【裁判字號】    89,交上易,585
【裁判日期】    890420
【裁判案由】    過失傷害
【裁判全文】
臺灣高等法院臺南分院刑事判決            八十九年度交上易字第五八五號    Ｃ
      上  訴  人  臺灣雲林地方法院檢察署檢察官
      上  訴  人
      即  被  告  甲  ○  ○
右上訴人因被告過失傷害案件，不服臺灣雲林地方法院八十八年度交易字第三三三號
中華民國八十九年二月九日第一審判決（起訴案號：臺灣雲林地方法院檢察署八十八
年度偵字第五八七七號），提起上訴，本院判決如左：
      主      文
上訴駁回。
甲○○緩刑參年。
      事      實
一、甲○○受僱於其岳父黃進道擔任貨車司機，駕駛貨車載運魚貨為業，係從事駕駛
    業務之人。於民國（下同）八十八年七月十三日下午一時五十分許，甲○○駕駛
    車號Ｃ七－一一八七號營業小貨車運送魚貨供應客戶，於回程由麥寮鄉三盛村由
    西往東方向行駛，途經雲林縣麥寮鄉三盛村三盛五十五號前，原應注意車前狀況
    ，隨時採取必要之安全措施，及在市區○○道路行駛，時速不得超過三十公里，
    且依當時情形並非不能注意，竟疏未為上開之注意，以時速四十餘公里之速度超
    速行駛，且未注意車前狀況，適有行人乙○○亦疏未注意在未設有行人穿越道亦
    非禁止穿越之路段穿越道路時，應注意左右無來車，始可小心迅速穿越之規定，
    在距離甲○○貨車二個車身約十餘公尺遠，仍穿越道路，致甲○○之小貨車右後
    視鏡（乘客座方向，原判決誤繕為左後視鏡）自後撞及乙○○左後頭部，使乙○
    ○因而受有頭部外傷（左顱骨骨折，微量硬腦膜下血腫）、左側顏面神經損傷麻
    痺及兩側聽力受損之傷害。
二、案經乙○○訴由臺灣雲林地方法院檢察署檢察官偵查起訴（原判決此段漏繕）。
      理      由
一、訊據上訴人即被告甲○○對渠以駕駛營業小貨車運送魚貨為業，而於右開時地駕
    駛小貨車運送魚貨供應客戶回程途中，以時速四十餘公里超速行駛且未注意車前
    狀況，而撞及穿越道路之行人乙○○，使之受有事實欄所示之傷害等事實，已供
    認不諱，狐與告訴人乙○○指訴之情節大致相符，復有道路交通事故調查報告表
    、告訴人受傷之診斷證明書等在卷可稽。復按在市區○○道上，行車時速不得超
    過三○公里；又汽車行駛時，駕駛人應注意車前狀況，並隨時採取必要之安全措
    施，道路交通安全規則第九十三條第二款、第九十四條第三項分別訂有明文。本
    件依道路交通事故調查表及圖所示，肇事路段限速三十公里，被告卻以時速四十
    餘公里違規行駛，而被告又自承未注意有行人穿越道路。足見被告確係以時速四
    十餘公里之速度超速行駛，且未注意車前狀況，因而肇致本件車禍，被告應有過
    失甚明。又告訴人乙○○雖稱其已穿越完馬路直走，係被告自後撞及，其應無過
    失云云，然依道路交通事故調查報告表及照片所示，撞擊地點在慢車道上，並非
    路邊，且告訴人亦自承在距離被告二個車身遠開始穿越道路，因而被撞及地點雖
    已近穿越完成，然並非告訴人在路邊直行時為被告自後撞及則可認定。至於告訴
    人因將近穿越完成為被告小貨車右後視鏡自後撞及，因而撞擊位置在告訴人乙○
    ○之左後頭部，亦合常理，是本件車禍應是被告超速行駛及未注意車前狀況，與
    及告訴人未注意左右來車，爭搶時間，貿然穿越，相因相成致生本件車禍，二人
    均有過失，殆無疑義。又告訴人乙○○之聽力損失不少，醫生診斷宜戴助聽器，
    有診斷書一份附卷足資佐證，然既然仍有聽力，足證聽能仍未完全毀敗，其傷勢
    雖重，惟與刑法重傷害之構成要件尚屬有間，告訴人認其傷害已達重傷害之程度
    ，尚有誤會。又告訴人因本件車禍受傷，與被告之過失行為間顯有相當因果關係
    。被告過失傷害犯行，罪證明確。至於被告雖以伊係與黃進道合夥買車，縱認屬
    實，但其於偵查中供承雖合資買車，但仍受黃進道僱用。況不論被告係與黃進道
    合夥或受僱於黃進道，其駕駛貨車送貨為業務，則無二致，故其所辯，亦不足採
    ，被告過失犯行應洵堪認定。
二、被告係從事駕駛業務之人，於執行業務中開車肇事，致人受傷，核其所為，應成
    立刑法第二百八十四條第二項前段之業務過失傷害罪。原審以被告罪證明確，因
    予適用刑法第二百八十四條第二項前段、第四十一條，罰金罰鍰提高標準條例第
    一條前段、第二條，並審酌被告尚無犯罪前科，品行尚稱良好，惟其一時疏忽造
    成告訴人聽力受損，告訴人受傷不輕，犯後尚未賠償告訴人所受損害；及告訴人
    穿越道路時，疏未注意左右來車，貿然穿越道路，過失亦不輕等一切情狀，量處
    被告有期徒刑五月，並諭知易科罰金折算之標準。本院經核原判決認事用法，並
    無不合，量刑亦稱妥適。被告上訴意旨，指摘原判決量刑過重，檢察官上訴意旨
    認被告應犯過失重傷害罪，並指摘原判決量刑過輕，均無理由，應予駁回。又查
    被告甲○○前此未曾受有期徒刑以上刑之宣告，有臺灣雲林地方法院檢察署刑案
    資料查註紀錄表及本院被告全國前案紀錄表各一份附卷可查，其已知所悔悟，並
    無再犯之虞，本院認所宣告之刑，以暫不執行為適當，爰併諭知緩刑三年，以勵
    自新，並觀後效。
據上論結，應依刑事訴訟法第三百六十八條、第七十四條第一款，判決如主文。
本案經檢察官張斗輝到庭執行職務。
中    華    民    國      八十九      年      四      月      二十      日
                                  臺灣高等法院臺南分院刑事第四庭
                                      審判長法官  陳    義    仲
                                            法官  宋    明    蒼
                                            法官  蔡    崇    義
右正本證明與原本無異。
不得上訴。
                                      法院書記官  李    育    儒
中    華    民    國      八十九      年      四      月     二十四     日
附錄本案論罪科刑法條全文：
刑法第二百八十四條：因過失傷害人者，處六月以下有期徒刑、拘役或五百元以下罰
                    金，致重傷者，處一年以下有期徒刑、拘役或五百元以下罰金
                    。
                    從事業務之人，因業務上之過失傷人害者，處一年以下有期徒
                    刑、拘役或一千元以下罰金，致重傷者，處三年以下有期徒刑
                     、拘役或二千元以下罰金。


司法院資訊處製作；財團法人民間司法改革基金會備份。
